【裁判字號】    92,易,374
【裁判日期】    920316
【裁判案由】    違反毒品危害防制條例
【裁判全文】
臺灣新竹地方法院刑事判決                          九十二年度易字第三七四號
    公  訴  人  臺灣新竹地方法院檢察署檢察官
    被      告  甲○○
右列被告因違反毒品危害防制條例案件，經檢察官提起公訴（九十二年度毒偵字第四
六一號），本院判決如左：
    主  文
甲○○連續施用第二級毒品，累犯，處有期徒刑柒月。
    事  實
一、甲○○曾因竊盜案件，經本院於民國八十六年十二月二日，以八十六年度易字第
    一六七四號判決判處有期徒刑四月確定，於八十七年七月二日執行完畢。前又甫
    因施用毒品案件，先後經臺灣桃園地方法院依聲請以八十八年度毒聲字第一一０
    ０號裁定及本院依聲請以八十九年度毒聲字第二八七七號裁定送觀察、勒戒後，
    均認無繼續施用毒品之傾向，分別由臺灣桃園地方法院檢察署檢察官及臺灣新竹
    地方法院檢察署檢察官，各於八十八年三月十六日、九十年八月三十一日，以八
    十八年度偵字第三一四五號、九十年度毒偵緝字第一四０號不起訴處分確定後，
    甲○○復因另基於概括犯意，再連續施用第二級毒品安非他命及ＭＤＭＡ，經臺
    灣新竹地方法院檢察署檢察官以九十一年度毒偵字第一二六、八０一號案件提起
    公訴後，本院以九十一年度竹北簡字第一四一號判決判處有期徒刑五月確定（尚
    未執行），其該次犯行並經本院依聲請以九十一年度毒聲字第二０四號裁定令入
    戒治處所施以強制戒治，又因戒治成效良好，再經本院依聲請以九十一年度毒聲
    字第七一０號裁定停止戒治，所餘戒治期間付保護管束，於九十一年七月三十一
    日出所（其保護管束嗣後已被撤銷）。詎料甲○○竟仍不知悔改，另行基於施用
    第二級毒品安非他命之概括犯意，自出所後、保護管束期間之同年十二月間某日
    起至九十二年二月二十五日止，以將第二級毒品安非他命放置在鋁箔紙上燒烤以
    吸取其煙霧之方式，在新竹縣竹東鎮○○路○段六七八巷一號二樓之朋友住處及
    車號ＣＤ—五五二二號自小客車上等處，連續施用第二級毒品安非他命多次。嗣
    於九十二年二月二十五日晚上六時三十分許，為警在新竹縣竹東鎮○○路○段六
    七八巷一號旁廠房內查獲，並扣得包裝完整之注射針筒九支。
二、案經新竹縣警察局報告臺灣新竹地方法院檢察署檢察官偵查起訴。
    理  由
一、訊據被告甲○○，對於其另行起意在右開時、地多次施用第二級毒品安非他命之
    事實，業已於偵查中及本院審理時坦承不諱，而被告於警訊時所親自採取、封緘
    之尿液，經送驗結果確呈甲基安非他命陽性反應，此有新竹縣衛生局於九十二年
    二月二十六日出具之竹縣衛六字第九二０一五一號尿液檢驗單及姓名代號對照表
    各一份附於偵查卷第三五、三六頁可稽，被告之自白核與事實相符，本件事證已
    臻明確，被告施用第二級毒品之犯行洵堪認定，應予依法論科。
二、核被告甲○○所為，係犯毒品危害防制條例第十條第二項之施用第二級毒品罪；
    其持有毒品之低度行為，應為其施用毒品之高度行為所吸收，不另論罪。被告先
    後多次犯行，時間緊接、手法雷同，所犯係基本犯罪構成要件相同之罪，顯係基
    於概括之犯意反覆為之，應依刑法第五十六條連續犯之規定論以一罪，並依法加
    重其刑。又查，被告甲○○曾因竊盜案件，經本院於八十六年十二月二日，以八
    十六年度易字第一六七四號判決判處有期徒刑四月確定，於八十七年七月二日執
    行完畢，有臺灣新竹地方法院檢察署刑案資料查註紀錄表及本院被告全國前案紀
    錄表各一份在卷足參，其於受有期徒刑之執行完畢後五年以內再犯本件有期徒刑
    以上之罪，為累犯，依刑法第四十七條規定加重其刑，並遞加之。爰審酌被告一
    再沾染毒品，於毒品危害防制條例公布施行後，曾經二次觀察、勒戒並受強制戒
    治之保安處分後，竟仍再犯本罪，顯然不知悔改且未戒除毒癮，完全無識毒品對
    其個人及社會帶來之負面影響，復酌量其犯罪後之態度等一切情狀，量處如主文
    所示之刑，以資警惕。
三、公訴意旨另以：被告自九十一年九、十月間起至同年十二月間止，尚涉有毒品危
    害防制條例第十條第二項之施用第二級毒品安非他命罪嫌云云，惟查，此部分已
    據被告堅決否認在卷，公訴人亦無其他證據佐證，本院此部分尚不能證明被告犯
    罪，此外，復查無其他積極證據足資認定被告在上開時間內有公訴人所指之施用
    毒品犯行，原應對被告為無罪之諭知，惟公訴意旨認此部分與前開有罪部分有連
    續犯之裁判上一罪關係，爰不另為無罪之諭知，附此敘明。
四、至於扣案之注射針筒九支，被告否認為其所有，且經本院當庭勘驗，該九友針筒
    均包裝完整尚未拆封，亦非被告用以犯本罪所用之物，公訴人認係被告用以施用
    第二級毒品安非他命所用，尚有未洽，爰不予宣告沒收，併此敘明。
五、據上論斷，應依刑事訴訟法第二百九十九條第一項前段，毒品危害防制條例第十
    條第二項，刑法第十一條前段、第五十六條、第四十七條，判決如主文。
本案經檢察官鍾曉亞到庭執行職務。
中      華      民      國    九十二    年      三      月     十六     日
                                    臺灣新竹地方法院刑事第一庭
                                        法  官    遲中慧
右正本證明與原本無異。
如不服本判決，應於判決送達後十日內向本院提出上訴狀( 應附繕本 )，上訴於臺灣
高等法院。
                                        書記官    龔柏萃
中      華      民      國    九十二    年      三      月     十六     日
附錄本案論罪科刑法條全文：毒品危害防制條例第十條第二項、
施用第二級毒品者，處三年以下有期徒刑。


司法院資訊處製作；財團法人民間司法改革基金會備份。
